臺灣彰化地方法院刑事判決　　　　　　　　　　　　　九十四年度訴字第二九四號
　　公　訴　人　臺灣彰化地方法院檢察署檢察官
　　被　　　告　甲○○
右列被告因違反槍砲彈藥刀械管制條例案件，經檢察官提起公訴（九十三年度偵字第
五三九○號），本院依簡式審判程序判決如左：
    主  文
甲○○未經許可，持有可發射子彈具有殺傷力之改造手槍，累犯，處有期徒刑壹年貳
月，併科罰金新台幣伍萬元，罰金如易服勞役，以新台幣玖佰元即銀元參佰元折算壹
日。扣案之改造手槍壹枝（槍枝管制編號：0000000000號）及改造子彈貳
顆均沒收。
    事  實
一、甲○○前於民國九十二年間曾因違反毒品危害防制條例案件經本院判處有期徒刑
    四月確定，並於九十三年四月二十五日執行完畢。詎猶不知悔改，明知未經中央
    主管機關許可，不得非法持有具有殺傷力之改造手槍及子彈，竟仍於九十三年六
    月底某日，透過姓名、年籍不詳綽號「阿坤」之成年男子，以新台幣三萬元之代
    價，向姓名、年籍不詳綽號「大胖仔」之成年男子，購得具殺傷力之仿ＦＮ半自
    動手槍製造之改造手槍一枝（槍枝管制編號：0000000000號）及供上
    述手槍用具殺傷力之改造子彈三顆，並自斯時起即未經許可持有上開槍、彈。嗣
    於九十三年七月十六日下午二時三十分許，在其位於彰化縣大村鄉○○村○○路
    ○段二巷四三號住處門前，為警持搜索票搜索而當場查獲，並扣得前揭槍、彈，
    始查悉上情。
二、案經彰化縣警察局鹿港分局報告臺灣彰化地方法院檢察署檢察官偵查起訴。
    理  由
一、訊據被告甲○○對於右揭犯罪事實坦承不諱，且扣案之槍、彈經送請內政部警政
    署刑事警察局鑑定結果認：「一、送鑑改造手槍一枝（槍枝管制編號：0000
    000000號）係仿ＦＮ半自動手槍製造之玩具手槍換裝土造金屬槍管改造而
    成之改造手槍‧‧‧若將其復進簧拆除，子彈可正常上膛，可供擊發適用子彈使
    用，認具殺傷力。二、送鑑改造子彈三顆，認均係土造子彈，具直徑七‧八九ｍ
    ｍ金屬彈頭，採樣一顆試射，可擊發，認具殺傷力。」有該局九十三年八月五日
    刑鑑字第○九三○一五四七九七號鑑驗通知書在卷可稽。此外，復有上開改造手
    槍一枝及子彈二顆扣案足證，顯見被告上開自白，核與事實相符。本案事證明確
    ，被告之前揭犯行，堪予認定。
二、按被告甲○○行為後，槍砲彈藥刀械管制條例業已於九十四年一月二十六日修正
    公布，並於同年月二十八日生效，其中該條例修正前第十一條第四項「未經許可
    ，持有、寄藏或意圖販賣而陳列第四條第一項第一款所定其他可發射金屬或子彈
    具有殺傷力之各式槍砲者，處一年以上七年以下有期徒刑，併科新台幣七百萬元
    以下罰金」之規定，業經移列至修正後槍砲彈藥刀械管制條例第八條第四項，且
    法定刑修正為「處三年以上十年以下有期徒刑，併科新臺幣七百萬元以下罰金」
    ，則修正後刑度已較為提高，自應以修正前之舊法較有利於被告，依刑法第二條
    第一項但書之規定，本件被告持有具有殺傷力之改造手槍部分應適用修正前槍砲
    彈藥刀械管制條例第十一條第四項規定處罰。是核被告所為，係犯修正前槍砲彈
    藥刀械管制條例第十一條第四項未經許可持有可發射子彈具有殺傷力之改造手槍
    罪及同條例第十二條第四項之未經許可持有具有殺傷力之改造子彈罪。被告一持
    有行為同時觸犯上開二罪名，為想像競合犯，應依刑法第五十五條之規定從一重
    之修正前槍砲彈藥刀械管制條例第十一條第四項之未經許可，持有可發射子彈具
    有殺傷力之改造手槍罪。又按被告所為，依新法之規定，為最輕本刑三年以上有
    期徒刑之案件，而依刑事訴訟法第三十一條第一項之規定，應由法院指定公設辯
    護人，然查：本件起訴事實並未變更，僅被告行為後法律有變更，依刑法第二條
    第一項但書比較新舊法之結果，亦以適用舊法對被告有利，而應適用修正前槍砲
    彈藥刀械管制條例第十一條第四項之未經許可持有可發射子彈具有殺傷力之改造
    手槍罪處斷，是本院認無為被告指定辯護人之必要，併此敘明。查被告前於九十
    二年間曾因違反毒品危害防制條例案件經本院判處有期徒刑四月確定，並於九十
    三年四月二十五日執行完畢乙節，有臺灣彰化地方法院檢察署刑案資料查註紀錄
    表及臺灣高等法院被告全國前案紀錄表在卷可憑，其於五年以內再犯本件有期徒
    刑以上之罪，為累犯，應依刑法第四十七條規定加重其刑。爰審酌槍、彈氾濫之
    情形將影響社會之治安，被告明知持有改造手槍及子彈係違法行為，竟仍為之，
    其惡性非輕，然審酌其年紀尚輕，一時失慮而犯本案，且犯罪後坦承犯行，尚知
    悔悟等一切情狀，量處如主文所示之刑，並就罰金部分諭知易服勞役之折算標準
    。又扣案之仿ＦＮ半自動手槍製造之改造手槍一枝（槍枝管制編號：00000
    00000號）及改造子彈二顆均係違禁物，均應依刑法第三十八條第一項第一
    款宣告沒收。至原具有殺傷力而因送驗試射之改造子彈一顆，已因試射而失其原
    有子彈之結構及效能，不具有殺傷力，已非違禁物，自無庸併為沒收之宣告，附
    此敘明。
據上論斷，應依刑事訴訟法第二百七十三條之一第一項、第二百九十九條第一項前段
，修正前槍砲彈藥刀械管制條例第十一條第四項、第十二條第四項，刑法第十一條前
段、第二條第一項但書、第五十五條、第四十七條、第四十二條第二項、第三十八條
第一項第一款，罰金罰鍰提高標準條例第二條，現行法規所定貨幣單位折算新臺幣條
例第二條，判決如主文。
本案經檢察官郭緯中到庭執行職務。
中      華      民      國    九十四    年      三      月    二十三    日
                                臺灣彰化地方法院刑事第三庭
                                    法      官      紀  佳  良
右正本證明與原本無異。
如不服本判決，應於判決送達後十日內向本院提出上訴狀(須附繕本 )。
                                    法院書記官      陳  錫  威
中      華      民      國    九十四    年      三      月    二十八    日
附錄本案論罪科刑法條：
修正前槍砲彈藥刀械管制條例第十一條第四項
未經許可，持有、寄藏或意圖販賣而陳列第一項所列槍砲者，處一年以上七年以下有
期徒刑，併科新台幣七百萬元以下罰金。
